臺灣高等法院刑事判決
109年度上訴字第4228號
上  訴  人  
即  被  告  江博章


選任辯護人  莊秉澍律師
上列上訴人因違反毒品危害防制條例案件，不服臺灣新北地方法
院109年度訴字第490號，中華民國109年9月1日第一審判決（起
訴案號：臺灣新北地方檢察署109年度偵字第8265號、109年度毒
偵字第1418號），提起上訴，本院判決如下：
    主  文
原判決撤銷。
江博章販賣第二級毒品未遂，處有期徒刑貳年貳月。又施用第二
級毒品，處有期徒刑肆月，如易科罰金，以新臺幣壹仟元折算壹
日。
扣案之第二級毒品甲基安非他命壹包（含包裝袋壹只，驗餘淨重
為貳佰肆拾陸點玖肆公克）沒收銷燬之；扣案之行動電話壹支（
含SIM 卡）沒收。
    犯罪事實
一、江博章知悉甲基安非他命係毒品危害防制條例明文列管之第
    二級毒品，不得非法施用、販賣，竟分別為下列行為：
　㈠基於販賣第二級毒品甲基安非他命以營利之犯意，於民國109
    年2月20日某時，在桃園市○○區○○○路00巷00號處，向真實姓
    名年籍不詳、綽號「阿林」之成年男子，以約新臺幣（下同
    ）23萬元之價格，購入第二級毒品甲基安非他命（數量及純
    質淨重均不詳，但淨重應逾247.05公克，純質淨重應逾232.
    22公克），伺機對外販售牟利，尚未及售出即為警查獲，致
    未得逞而未遂。
　㈡另行基於施用第二級毒品甲基安非他命之犯意，於109年3 月
    3日下午1時許，在桃園市中壢區某汽車旅館，自所販入欲賣
    予他人之上開甲基安非他命取出微量，置入玻璃球吸食器內
    點燃燒烤，再吸食其煙霧之施用方式，施用甲基安非他命1
    次。
　　嗣於109年3月3日下午5時6分許，其駕駛車號00-0000號自小
    客車，行經新北市○○區縣○○道0段000號前時，為警攔檢盤查
    ，警方徵得其同意後，對該車執行搜索，當場扣得甲基安非
    他命1包（驗前淨重247.05公克，驗餘淨重246.94公克，驗
    前純質淨重約232.22公克）及其所有供販賣毒品所用之行動
    電話1支（含SIM卡）等物，始因而查獲上情。
二、案經新北市政府警察局刑事警察大隊報請臺灣新北地方檢察
    署檢察官偵查起訴。
    理  由
壹、程序部分：
一、本件施用毒品部分起訴合法：
  ㈠按毒品危害防制條例中華民國108年12月17日修正之條文施行
    前犯第10條之罪之案件，於修正施行後，依下列規定處理：
    …二、審判中之案件，由法院依修正後規定處理。觀察、勒
    戒或強制戒治執行完畢釋放後，3年內再犯第10條之罪者，
    檢察官應依法追訴，修正後毒品危害防制條例第35條之1及
    第23條第2項定有明文。
　㈡本件被告前因施用毒品案件，經臺灣桃園地方法院以107年度
    毒聲字第644號裁定送觀察、勒戒後，認無繼續施用毒品之
    傾向，於108年11月5日執行完畢出所，並由臺灣桃園地方檢
    察署檢察官以108年度毒偵緝字第333號為不起訴處分確定，
    有本院被告前案紀錄表在卷可佐。是被告於觀察、勒戒執行
    完畢後3年內再犯本件施用毒品犯行，依修正後之毒品危害
    防制條例第23條第2項規定，本件施用毒品犯行無再施予觀
    察、勒戒或強制戒治之必要，應依法訴追處罰，本院就此部
    分自應為實體判決，先予說明。
二、證據能力之說明：　　
    本院認定事實所引用之下列證據資料（包含供述證據、文書
    證據等），並無證據證明係公務員違背法定程序所取得。又
    檢察官、被告江博章及其辯護人於原審準備程序、審理時及
    本院審理時，對於原審及本院所提示之被告以外之人審判外
    之供述，包括供述證據、文書證據等證據，就證據能力均不
    爭執，且迄於言詞辯論終結前亦未聲明異議，亦無顯有不可
    信之情況與不得作為證據之情形，本院審酌上開證據資料作
    成時之情況，尚無違法不當及證明力明顯過低之瑕疵，而認
    為以之作為證據應屬適當，依刑事訴訟法第159條之5規定，
    本院所引用供述證據及文書證據等，均有證據能力。
貳、實體部分：　   
一、事實之認定：
  ㈠犯罪事實欄一、㈠販賣第二級毒品未遂部分：
    訊據上訴人即被告江博章固坦承有購入上開第二級毒品，惟
    否認有販賣第二級毒品犯行，辯稱：「伊購入前揭第二級毒
    品甲基安非他命原本是要供自己施用，後來因量太多，才想
    要以本錢加一點來販賣，不是要販賣而購入，洵無販賣第二
    級毒品犯行」云云。經查：
　1.被告於109年2月20日某時，在桃園市○○區○○○路00巷00號處
    ，向真實姓名年籍不詳、綽號「阿林」之成年男子以23萬元
    之價格，購入第二級毒品甲基安非他命乙節（數量及純質淨
    重均不詳，但淨重應逾247.05公克，純質淨重應逾232.22公
    克），業據被告於偵查、原審及本院審理時坦承在卷（見偵
    卷第71頁、原審卷第105頁、本院卷第66頁），並有新北市
    政府警察局刑事警察大隊搜索扣押筆錄、扣押物品目錄表、
    扣押物品照片在卷可稽（見偵卷第23至26、37頁）。扣案白
    色晶體1包，經送內政部警政署刑事警察局以氣相層析/質譜
    分析法、核磁共振分析法鑑定結果：「…㈠驗前毛重250.46公
    克（包裝重3.41公克），驗前淨重247.05公克。㈡取0.11公
    克鑑定用罄，餘246.94公克。㈢檢出第二級毒品甲基安非他
    命成分檢出第二級毒品"甲基安非他命"（Methamphetamine 
    ）成分。㈣純度約94%，驗前純質淨重約232.22公克。」等語
    ，有該局109年3月25日刑鑑字第1090024893號鑑定書在卷為
    憑（見偵卷第81頁），則扣案之白色結晶體1 包確為第二級
    毒品甲基安非他命無訛。
　2.按販賣海洛因、甲基安非他命係違法行為，非可公然為之，
    亦無公定價格，販賣者販入後可任意分裝增減其份量再行出
    售，而每次交易之價格、數量，亦隨時依交易對象、當時行
    情而變動，縱或出售之價格較低，亦非當然無營利意圖，即
    便為相同價格，因份量較少亦能從中獲利，除經坦承犯行並
    能供明販入、賣出確實價量外，委難查得實情，如被告自始
    否認到底，既無法追得上手，更難查悉有無從中獲利，是除
    非別有事證，足認係按同一價量委買或轉售，確未牟利外，
    尚難據此即認販賣之證據有所未足，否則將造成知過坦承者
    難辭重典，飾詞否認者反得僥倖，而失情理之平，況一般民
    眾均知政府一向對毒品之查禁森嚴，且重罰不予寬貸，衡情
    倘非有利可圖，絕無平白甘冒被嚴查重罰高度風險之理，從
    而，舉凡有償交易，除足反證其確係另基於某種非營利本意
    之關係外，通常尚難因無法查悉其販入價格，作為是否高價
    賣出之比較，諉無營利之意思而阻卻販賣犯行之追訴（最高
    法院97年度台上字第3995號、101年度台上字第3406號等判
    決意旨可資參照）。
　3.被告係欲販賣他人而牟利，而購入扣案之甲基安非他命，屬
    販賣第二級毒品未遂行為：
　⑴被告雖辯稱其購入扣案之甲基安非他命原本要供己施用，後
    來因量太多，才想要以本錢加一點來販賣，不是要販賣而購
    入云云。然被告為有相當智識之成年人，且曾有施用毒品之
    前科紀錄，是其對於甲基安非他命係第二級毒品，價格昂貴
    ，取得不易，毒品交易為政府檢警機關嚴予取締之犯罪，法
    律並就此懸有重典處罰，當知之甚稔，而被告遭查獲扣案之
    第二級毒品甲基安非他命1包（驗前淨重247.05公克，純質
    淨重232.22公克），數量非少，衡諸被告每次施用甲基安非
    他命所需僅微量，扣案之甲基安非他命數量當可供其數月甚
    至逾1年施用，甲基安非他命如存放時間較久，容易受潮，
    少見為施用而一次屯積大量之舉，且被告於本院審理時陳稱
    其從事資回收業，待遇不穩定，尚有父母、二子賴其扶養等
    情(見本院卷第67頁)，可見其經濟負擔甚重，何來餘錢23萬
    元屯積毒品以備其施用？顯見被告以23萬元購入扣案大量甲
    基安非他命，並非供己施用，而係欲販賣他人牟利，其辯稱
    為施用而販入扣案甲基安非他命云云，要與事實不符，不足
    採信。
　⑵觀之被告所持用扣案之行動電話簡訊內容「我朋友滿急的」
    、「應該確定是要了」、「你好了沒」、「何時才能拿過來
    」、「哥你那邊可以看幾點我要跟人說」、「你太誇張了啦
    ！還丟那種價格，比我便宜」等對話內容及數張疑似為毒品
    之翻拍照片（見偵卷第83至85頁），其中偵卷第83、84、85
    頁之數張疑似為毒品之翻拍照片日期係在109年2月20日被告
    購入扣案毒品之前，足認被告於購入扣案毒品前，已預先尋
    找嗣後可能之購毒對象，並開始進行接洽交易事宜，且苟其
    無利潤可圖，衡情被告應無甘冒遭查緝法辦罹於重刑風險而
    僅以購入價格更行轉售毒品之理，復查無反證足認其確另基
    於某種非圖利本意之關係所為，是被告上開販賣甲基安非他
    命犯行，被告主觀上具有營利之意圖無訛，惟僅因尚未賣出
    行為，即因警持票搜索而查獲，應認被告主觀上確實有販賣
    毒品營利之意圖。
　4.又按所謂販賣行為，須有營利之意思，刑罰法律所規定之販
    賣罪，類皆為：1.意圖營利而販入，2.意圖營利而販入並賣
    出，3.基於販入以外之其他原因而持有，嗣意圖營利而賣出
    等類型。又所謂販賣罪，須有營利之意圖，始足成立，而刑
    事法律所規範之販賣行為，約有「意圖營利而販入（未及賣
    出）」、「意圖營利而販入並賣出」、「基於販賣以外之其
    他原因而持有（例如受贈、施用…等），嗣起意意圖營利而
    賣出」…等類型。在意圖營利而販入並賣出之場合，係從販
    入至賣出組成一個完整之販賣行為。於此情形，意圖營利而
    販入時，即為販賣行為之著手，惟必待賣出將買賣標的物交
    付於買受人，該販賣行為始屬完成，毒品危害防制條例所規
    定之販賣毒品罪，如當事人係意圖營利而販入並有意賣出之
    類型，當以其意圖營利而販入時，為販賣行為之著手，必待
    其賣出將毒品交付於買受人，該販賣行為始屬完成。換言之
    ，意圖營利而販入，尚未及賣出者，應論以販賣毒品未遂罪
    （最高法院102年度台上字第2961號判決意旨參照）。
　5.本件警方於109年3月3日下午5時6分許，攔檢盤查被告所駕
    駛之自小客車，並經其同意執行搜索查扣由被告持有上開甲
    基安非他命1包（驗前淨重為247.05公克，驗餘淨重為246.9
    4公克，驗前純質淨重約為232.22公克）及行動電話1支（含
    SIM卡）等物，而該毒品係向真實姓名、年籍不詳、綽號「
    阿林」之男子以23萬購入，並已與特定購毒對象接洽交易事
    宜，籍以牟利，被告持有上開扣案之甲基安非他命，自始即
    基於販賣轉售圖利之意，惟僅因尚未賣出行為，即因警持票
    搜索而查獲，已為販賣構成要件行為之實行，惟尚未及賣出
    ，即遭查獲，應認已著手於販賣行為而未遂無訛。
  6.綜上所述，被告所辯，要屬事後卸飾之詞，殊無足採，被告
    確係販賣第二級毒品未遂以牟利無誤。此部分事證明確，被
    告之販賣第二級毒品未遂犯行，洵堪認定，應依法論科。
  ㈡就犯罪事實欄一、㈡施用第二級毒品部分：
    訊據被告就其施用第二級毒品部分迭於偵查中及原審、本院
    審理時坦承不諱（見偵卷第71頁、原審卷第105頁、本院卷
    第66頁），又被告為警所採尿液檢體，經送台灣檢驗科技股
    份有限公司檢驗結果，係呈甲基安非他命、安非他命陽性反
    應乙情，有該公司109年3月12日出具之濫用藥物檢驗報告及
    新北市政府警察局受採集尿液檢體人姓名及檢體編號對照表
    （檢體編號：Q0000000）在卷可稽（見毒偵卷第37、38頁）
    ，足認被告出於任意性之自白核與事實相符。此部分事證明
    確，被告施用第二級毒品犯行1次之犯行，洵堪認定，應依
    法論科。
二、論罪之說明：
  ㈠新舊法比較：
　　被告行為後，毒品危害防制條例於109年1月15日總統華總字
    第1000004091號修正公布，於同年7月15日施行，茲比較如
    下：
　1.毒品危害防制條例第4條第2項：
　　修正前該條項原規定：「製造、運輸、販賣第二級毒品者，
    處無期徒刑或7年以上有期徒刑，得併科新臺幣1千萬元以下
    罰金。」，修正後則規定：「製造、運輸、販賣第二級毒品
    者，處無期徒刑或10年以上有期徒刑，得併科新臺幣1千5 
    百萬元以下罰金。」提高其法定刑，經比較新舊法之結果，
    以被告行為時即修正前毒品危害防制條例第4條第2項規定對
    被告較為有利，依刑法第2條第1項前段規定，自應適用行為
    時即修正前毒品危害防制條例第4條第2項規定。
  2.毒品危害防制條例第17條第2項：
　　毒品危害防制條例第17條第2項，於修正施行前規定：「犯
    第4條至第8條之罪於偵查及審判中均自白者，減輕其刑。」
    ，修正施行後則規定：「犯第4條至第8條之罪於偵查及歷次
    審判中均自白者，減輕其刑。」經比較新舊法結果，修正施
    行後毒品危害防制條例第17條第2項規定，係以被告於歷次
    審判中均自白犯罪者，作為減刑之要件，而所謂歷次審判中
    均自白，係指歷次事實審審級（包括更審、再審或非常上訴
    後之更為審判程序），且於各該審級中，於法官宣示最後言
    詞辯論終結時，被告為自白之陳述而言，是修正後之規定並
    未較為有利，依刑法第2條第1項前段規定，應仍適用行為時
    即修正施行前毒品危害防制條例第17條第2項規定。
　3.綜上，經綜合法律修正前後之整體比較，揆諸刑法第2條第1
     項之「從舊從輕」原則，適用修正前之刑罰法律，對被告
    較為有利，自應就被告上開所為整體適用被告行為時即修正
    前毒品危害防制條例之相關規定。
　㈡就犯罪事實欄一、㈠部分：
　　核被告所為，係犯修正前毒品危害防制條例第4條第6項、第
    2項之販賣第二級毒品未遂罪。被告販賣前意圖販賣而持有
    第二級毒品之低度行為，為其販賣第二級毒品未遂之高度行
    為所吸收，不另論罪。檢察官起訴認被告係犯修正前毒品危
    害防制條例第5條第2項之意圖販賣而持有第二級毒品罪嫌，
    尚有未洽，被告販入第二級毒品後萌生伺機出售他人之意，
    嗣因為警查獲致未得逞，其所為應成立販賣第二級毒品未遂
    罪，惟二者基本社會事實相同，本院於審理時已依刑事訴訟
    法第95條第1款當庭諭知被告此部分販賣第二級毒品未遂罪
    名（見本院卷第61、67頁），並使被告為答辯，辯護人亦就
    此為被告利益辯護(見本院卷第67、68頁)，對被告之防禦權
    不生不利影響，爰依法變更起訴法條。且本件雖檢察官未上
    訴，僅被告上訴，然比較意圖販賣而持有第二級毒品罪、販
    賣第二級毒品未遂罪二罪之法定刑，以販賣第二級毒品未遂
    罪較輕，不損及被告之上訴利益，附此說明。
  ㈢就犯罪事實欄一、㈡部分，核被告所為，係犯修正前毒品危害
    防制條例第10條第2項施用第二級毒品罪，其施用前持有第
    二級毒品之低度行為，為其施用第二級毒品之高度行為所吸
    收，亦不另論罪。
  ㈣被告所犯上開販賣第二級毒品未遂罪、施用第二級毒品罪2罪
    之間，犯意各別，行為互殊，應分論併罰。
　㈤累犯：
    被告前因犯共同剝奪他人行動自由罪，經臺灣桃園地方法院
    判處有期徒刑3月，於109年2月13日易科罰金執行完畢，有
    本院被告前案紀錄表1份在卷可稽，其於有期徒刑執行完畢
    後5年內再犯本件有期徒刑以上之罪，固為累犯，惟本案所
    犯之不法內涵與構成累犯之前案迥異，要均屬不同罪質，且
    前案係宣告短期自由刑，犯罪惡性尚非嚴重，爰參酌司法院
    釋字第775號解釋意旨，不予加重其刑。
　㈥刑之減輕事由：　　
　1.未遂犯：
    本件犯罪事實欄一、㈠之犯行，被告未及賣出第二級毒品即
    遭查獲，為未遂犯，爰依刑法第25條第2項規定，按既遂犯
    之刑度減輕其刑。　
　2.本件有修正前毒品危害防制條例第17條第2項規定之適用：
  ⑴按犯修正前毒品危害防制條例第4條至第8條之罪於偵查及審
    判中均自白者，減輕其刑，同條例第17條第2項定有明文。
　⑵被告於偵查及原審、本院審理中自白犯罪事實欄一、㈠所示其
    販入第二級毒品後萌生伺機出售他人之意，嗣因為警查獲而
    未得逞，雖起訴書及原審誤認係成立意圖販賣而持有第二級
    毒品罪，本院認被告於販入毒品時即基於出售他人牟利之意
    ，係成立販賣第二級毒品未遂罪，惟依最高法院目前見解(1
    02年度台上字第2961號判決參照)，被告所自白之「販入第
    二級毒品後萌生伺機出售他人之意，嗣因為警查獲而未得逞
    」之犯罪事實，意圖販賣而持有第二級毒品罪與販賣第二級
    毒品未遂罪二者法條競合結果，仍應成立販賣第二級毒品未
    遂罪，為被告利益計，應認被告前開自白仍應依修正前毒品
    危害防制條例第17條第2項規定減輕其刑，並依刑法第71條
    第2項規定遞減之。
　3.本件無修正前毒品危害防制條例第17條第1項規定之適用：
    被告雖於109年5月25日向警方檢舉他人從事販賣「愷他命」
    之犯行，然此究非其本案所犯意圖販賣而持有「甲基安非他
    命」罪之毒品來源，且本案並無因被告供述而查獲上游或共
    犯，有臺灣新北地方檢察署109年7月9日新北檢德翔109偵82
    65字第1090068259號函、新北市政府警察局刑事警察大隊10
    9 年7 月9 日新北警刑七字第1094553599號函、原審公務電
    話紀錄表在卷可參（見原審卷第69至79頁）。是本件並無因
    被告供出毒品來源，因而查獲其他正犯或共犯，並無修正前
    毒品危害防制條例第17條第1項規定之減刑事由存在。
　4.本件無刑法第59條規定之適用：
    被告辯護人主張被告雖有販賣之意圖惟並未付諸實際行動，
    且被告配合警方偵辦，確有悔意，請求依刑法第59條規定減
    輕其刑。惟按刑法第59條規定之酌量減輕其刑，必須犯罪另
    有特殊之原因與環境，在客觀上足以引起一般同情，認為即
    使宣告法定最低度刑，猶嫌過重者，始有其適用。此所謂法
    定最低度刑，固然包括法定最低本刑；惟遇有其他法定減輕
    事由時，則係指適用其他法定減輕事由減輕其刑後之最低度
    刑而言。倘被告另有其他法定減輕事由，應先適用該法定減
    輕事由減輕其刑後，猶認其犯罪之情狀顯可憫恕，即使科以
    該減輕後之最低度刑仍嫌過重者，始得適用刑法第59條規定
    酌量減輕其刑（最高法院105年度台上字第2625號判決意旨
    參照）。本件被告所犯販賣第二級毒品未遂罪，已適用刑法
    第25條第2項、毒品危害防制條例第17條第2項遞減輕其刑，
    減輕後得宣告之法定最低度刑已無情輕法重之情形，再被告
    持有之甲基安非他命數量非少，驗前純質淨重約232.22公克
    ，一旦流入市面，對於他人及社會、國家法益為害甚鉅，惡
    性仍屬非輕，亦查無被告有何特殊原因或堅強事由，而在客
    觀上足以引起一般人同情或憫恕之處，自無再依刑法第59條
    規定減輕其刑之餘地。
三、撤銷改判理由及科刑審酌事項：
  ㈠原審以被告意圖販賣而持有第二級毒品、施用第二級毒品而
    論以較重之意圖販賣而持有第二級毒品之犯罪事證明確，據
    以論罪科刑，固非無見。然查：1.販賣毒品者，如係意圖營
    利而販入第二級毒品，於尚未尋得販賣之對象前即為警查獲
    ，仍應成立販賣第二級毒品未遂罪，被告係欲販賣他人而牟
    利，而購入扣案之甲基安非他命，係犯販賣第二級毒品未遂
    罪，原判決認被告成立意圖販賣而持有第二級毒品之罪，於
    法即有違誤；2.被告所犯販賣第二級毒品未遂罪、施用第 
    二級毒品罪2 罪之間，犯意各別、行為互殊，應分論併罰，
    原判決誤認屬吸收犯之實質上一罪，亦有不當。被告上訴主
    張原判決量刑太重，而指摘原判決不當，雖無理由，惟因被
    告係犯販賣第二級毒品未遂罪、施用第二級毒品罪，並應分
    論併罰，原判決既有前開瑕疵，自應由本院將原判決予以撤
    銷改判。
  ㈡爰審酌被告無視政府杜絕毒品犯罪之禁令，欲販賣第二級毒
    品以牟利，且持有數量驗前純質淨重達232.22公克，苟流入
    市面，助長毒品之流通與氾濫，前因施用毒品案件經送觀察
    、勒戒後，猶再次施用毒品，所為應予非難，惟念其坦承販
    賣牟利之意及施用犯行，倖未及賣出即為警查獲，尚未造成
    實害，兼衡被告之素行（見本院被告前案紀錄表）、犯罪動
    機、目的係一時貪利圖便，犯罪手段、情節，自陳高職肄業
    之智識程度，從事資源回收業，收入依業務量，不穩定，離
    婚，有2名子女、父母賴其扶養之家庭生活及經濟狀況等一
    切情狀，量處如主文第2項所示之刑。
  ㈢沒收之說明：
  1.扣案之第二級毒品甲基安非他命1包，業如前述，屬查獲之
    第二級毒品，不問屬於犯人與否，均應依毒品危害防制條例
    第18條第1項規定諭知沒收銷燬。至於鑑驗用罄部分，既已
    滅失，自無庸再予沒收銷燬。另盛裝甲基安非他命之外包裝
    袋，以現今採行之鑑驗方式，其內仍會附著殘留微量毒品而
    無法獨立析離，亦應依毒品危害防制條例第18條第1項前段
    規定，併宣告沒收銷燬之。
  2.扣案之行動電話1支（含SIM卡），係被告所有供販賣第二級
    毒品所用之物，為被告供承不諱（見原審卷第104頁），應
    依毒品危害防制條例第19條第1項規定宣告沒收。
據上論斷，應依刑事訴訟法第369條第1項前段、第364條、第370
 條第1項但書、第299條第1項前段、第300條，修正前毒品危害
防制條例第4條第6項、第2項、第10條第2項、第17條第2項、第1
8條第1項前段、第19條第1項，刑法第2條第2項、第11條前段、
第25條、第41條第1項，判決如主文。
本案經檢察官陳香君提起公訴、檢察官張秋雲到庭執行職務。
中　　華　　民　　國　　109 　年　　12　　月　　30　　日
                  刑事第十七庭  審判長法  官  鄭水銓
                                      法  官  李世華
                                      法  官  黃雅芬
以上正本證明與原本無異。
販賣第二級毒品未遂部分如不服本判決，應於收受送達後20日內
向本院提出上訴書狀，其未敘述上訴之理由者並得於提起上訴後
20日內向本院補提理由書（均須按他造當事人之人數附繕本）「
切勿逕送上級法院」。
施用第二級毒品部分不得上訴。
                                      書記官  鄭雅云
中　　華　　民　　國　　109 　年　　12　　月　　30　　日
附錄：本案論罪科刑法條全文　　　　　　　　　　　　　　　
修正前毒品危害防制條例第4 條：
製造、運輸、販賣第一級毒品者，處死刑或無期徒刑；處無期徒
刑者，得併科新臺幣2 千萬元以下罰金。
製造、運輸、販賣第二級毒品者，處無期徒刑或7 年以上有期徒
刑，得併科新臺幣1 千萬元以下罰金。
製造、運輸、販賣第三級毒品者，處7 年以上有期徒刑，得併科
新臺幣7 百萬元以下罰金。
製造、運輸、販賣第四級毒品者，處5 年以上12年以下有期徒刑
，得併科新臺幣3 百萬元以下罰金。
製造、運輸、販賣專供製造或施用毒品之器具者，處1 年以上7
年以下有期徒刑，得併科新臺幣1 百萬元以下罰金。
前五項之未遂犯罰之。
　
修正前毒品危害防制條例第10條：
施用第一級毒品者，處6 月以上5 年以下有期徒刑。
施用第二級毒品者，處 3 年以下有期徒刑。